【裁判字號】    91,訴緝,162
【裁判日期】    920416
【裁判案由】    槍砲彈藥刀械管制
【裁判全文】
臺灣板橋地方法院刑事判決                        九十一年度訴緝字第一六二號
    公  訴  人  臺灣板橋地方法院檢察署檢察官
    被      告  乙○○
右列被告因違反槍砲彈藥刀械管制條例案件，經檢察官提起公訴（九十一年度偵字第
二八八三號），本院判決如左：
    主  文
乙○○未經許可，寄藏可發射子彈具有殺傷力之改造手槍，處有期徒刑壹年陸月，併
科罰金新臺幣陸萬元，罰金如易服勞役以新臺幣玖佰元即銀元佰元折算壹日。扣案
仿ＦＮ廠半自動手槍改造之金屬玩具手槍（槍枝管制編號：0000000000號
）壹支、約９ＭＭ之改造子彈陸顆，均沒收。
    事  實
一、乙○○於民國（下同）八十九年七月間之某日，在位於新竹縣之克雅山上之某處
    ，自姓名年籍不詳綽號「臭頭彬」之成年男子處，收受具有殺傷力之仿ＦＮ廠半
    自動手槍改造之金屬玩具手槍（槍枝管制編號：0000000000號）乙支
    及同具殺傷力約９ＭＭ之改造子彈九顆（六顆銀白色，三顆黃銅色）後，竟攜至
    其位於新竹市○區○○路一九０巷二二號二樓住處附近之空地掩埋，未經許可而
    在該處寄藏前開改造玩具手槍及子彈。嗣於九十一年一月二十一日，乙○○挖出
    並攜帶上開槍、彈，與不知情之甲○○一同北上，並於同日下午三時三十分許，
    經警在臺北縣中和市○○路八七號之停車場查獲乙○○，並自其身上扣得前揭均
    具有殺傷力之改造玩具手槍乙支及約９ＭＭ改造子彈共九顆。
二、案經臺北市政府警察局移送臺灣板橋地方法院檢察署檢察官偵查起訴。
    理  由
一、訊據被告乙○○於本院調查、審理時，固供承於前揭時、地為警自其手上之皮包
    起出扣案之槍、彈乙節屬實在卷，惟矢口否認有右開被訴之寄藏槍彈犯行，辯稱
    ：起訴書所載是不實在的，槍彈不是伊的，是甲○○的云云。經查扣案之上開改
    造手槍及子彈等物，經送內政部警政署刑事警察局鑑驗結果，手槍（槍枝管制編
    號：0000000000號）認係仿ＦＮ廠半自動手槍製造之金屬玩具手槍，
    換裝土造金屬槍管改造而成之改造手槍，機械性能良好，可擊發適用之子彈，認
    具有殺傷力；子彈其中銀白色六顆，認均係由外徑約９ＭＭ，長約１７ＭＭ銀白
    色之玩具槍用之組合式金屬彈殼，加裝直徑約７˙６ＭＭ之金屬彈頭而成之改造
    子彈，黃銅色三顆，認均係由外徑約約９ＭＭ，長約１６˙８ＭＭ黃銅色之玩具
    槍用之組合式金屬彈殼，加裝直徑約７˙６ＭＭ之金屬彈頭而成之改造子彈，經
    取三顆（二顆銀白色、一顆黃銅色）實際試射，均可擊發，認具殺傷力等情，有
    該局九十一年二月五日刑鑑字第０九一００一六一四二號函乙紙附卷可稽，並有
    扣案上開改造金屬玩具手槍一支；改造子彈共九顆及照片乙幀在卷可資佐證。次
    查被告乙○○就自該名真實姓名年籍不詳綽號臭頭彬之成年男子，收受前開具有
    殺傷力之槍彈後，如何埋藏於其住處附近之空地，與同時為警查獲之甲○○無關
    ，其並不知情等情節，迭據被告於警訊及檢察官初次偵訊時均坦承不諱在卷，且
    被告於具保後經檢察官傳喚到庭時，仍供認有寄藏上開槍、彈之行為屬實（分見
    偵查卷第五頁正面、第六頁正面、第十八頁背面、第二十七頁正、背面），核與
    被告同時為警查獲之證人甲○○於本院審理時具結證稱：（扣案槍彈是否你所有
    ？）不是伊的，伊不知道被告當時身上帶有槍彈等語相符，被告當庭雖認證人所
    言不實，惟亦供承當時只有其與證人二人在場，其無法證明槍彈係甲○○而非其
    所有等語（均見九十二年四月二日審判筆錄）。故被告所辯扣案槍彈係證人甲○
    ○所有云云倘屬真實，則為何經警自其手上持有之皮包內起出該槍彈？復於警訊
    、檢察官先後二次偵訊時均坦承寄藏槍彈，並一致供稱槍彈與證人甲○○無涉？
    足認被告前揭於警、偵訊中之自白始與事實相符而堪以採信，被告於本院調查時
    空言辯稱槍彈屬證人甲○○所有乙節，衡情應係被告事後翻供以圖卸刑責之詞，
    殊無足採。是以本案事證明確，被告犯行洵堪認定，應予依法論科。
二、被告乙○○未經許可，寄藏上開同具殺傷力之改造手槍及子彈，核其所為係犯槍
    砲彈藥刀械管制條例第十一條第四項之未經許可寄藏其他可發射子彈具有殺傷力
    之各式槍砲罪及第十二條第四項之未經許可寄藏子彈罪；又被告以一個寄藏行為
    ，寄藏上開改造玩具手槍及子彈，屬一行為而觸犯上揭罪名，應依刑法第五十五
    條想像競合犯之規定，從一重之槍砲彈藥刀械管制條例第十一條第四項之未經許
    可寄藏其他可發射子彈具有殺傷力之各式槍砲罪處斷。至於被告受該名綽號臭頭
    彬之成年男子委託代為保管本案之槍彈，其保管本身所為之「持有」，既係「寄
    藏」之當然結果，法律上自宜僅就「寄藏」行為為包括之評價，不應另就「持有
    」予以論罪，附予敘明（最高法院七十四年台上字第三四００號判例意旨參照）
    。爰審酌被告犯罪之動機、目的、手段、寄藏前開改造玩具手槍及子彈槍彈之時
    間，與寄藏槍彈之行為，對社會治安之危害非微，以及犯罪後於警偵訊時尚知坦
    承犯行，惟於本院審理時確翻異前供飾詞卸責之態度等一切情狀，量處如主文所
    示之刑，並就所科罰金部分併予諭知易服勞役之折算標準，以資懲儆。另被告於
    行為後，槍砲彈藥刀械管制條例業於九十年十一月十四日修正公布，自同年月十
    六日起施行，該條例第十九條有關強制工作之規定業經刪除，亦併予指明。至於
    扣案均具殺傷力之前開仿ＦＮ廠半自動手槍之改造金屬玩具手槍（槍枝管制編號
    ：0000000000號）乙支，及約９ＭＭ改造子彈六顆（四顆銀白色、二
    顆黃銅色），均為違禁物，應依刑法第三十八條第一項第一款規定，併為沒收之
    諭知。另扣案二顆銀白色及一顆黃銅色改造子彈，既經鑑驗單位實際試射，則已
    不具違禁物之性質，依法不得宣告沒收，附此敘明。
據上論斷，應依刑事訴訟法第二百九十九條第一項前段，槍砲彈藥刀械管制條例第十
一條第四項、第十二條第四項，刑法第十一條前段、第五十五條、第四十二條第二項
、第三十八條第一項第一款，罰金罰鍰提高標準條例第二條，現行法規所定貨幣單位
折算新臺幣條例第二條，判決如主文。
本案經檢察官楊勝男到庭執行職務
中      華      民      國      九十二    年      四      月    十六    日
                                臺灣板橋地方法院刑事第三庭
                                      法  官    陳志揚
右正本證明與原本無異。
如不服本判決，應於判決送達後十日內向本院提出上訴狀 (應附繕本) ，上訴於
臺灣高等法院。
                                      書記官    陳慶樹
中      華      民      國     九十二     年      五      月     七    日
附錄本案論罪科刑法條全文：
槍砲彈藥刀械管制條例第十一條
  未經許可，製造、販賣或運輸第四條第一款所稱其他可發射金屬或子彈具有殺傷力
  之各式槍砲者，處五年以上有期徒刑，併科新臺幣一千萬元以下罰金。
  未經許可，轉讓、出租或出借前項所列槍砲者，處三年以上十年以下有期徒刑，併
  科新臺幣七百萬元以下罰金。
  意圖供自己或他人犯罪之用，，而犯前二項之罪者，處無期徒刑或七年以上有期徒
  刑，併科新臺幣一千萬元以下罰金。
  未經許可，持有、寄藏或意圖販賣而陳列第一項所列槍砲者，處一年以上七年以下
  有期徒刑，併科新臺幣七百萬元以下罰金。
  第一項至第三項之未遂犯罰之。
槍砲彈藥刀械管制條例第十二條
  未經許可，製造、販賣或運輸子彈者，處一年以上七年以下有期徒刑，併科新臺幣
  五百萬元以下罰金。
  未經許可，轉讓、出租或出借子彈者，處六月以上五年以下有期徒刑，併科新臺幣
  三百萬元以下罰金。
  意圖供自己或他人犯罪之用，而犯前二項之罪者，處三年以上十年以下有期徒刑，
  併科新臺幣七百萬元以下罰金。
  未經許可，持有、寄藏或意圖販賣而陳列子彈者，處五年以下有期徒刑，併科新幣
  三百萬元以下罰金。
  第一項及第三項之未遂犯罰之。


司法院資訊處製作；財團法人民間司法改革基金會備份。
